【裁判字號】    99,抗,204
【裁判日期】    990730
【裁判案由】    定應執行刑
【裁判全文】
臺灣高等法院臺南分院刑事裁定           99年度抗字第204號
抗  告  人  甲○○
上列抗告人因定應執行刑案件，不服臺灣臺南地方法院中華民國
99年5月31日99年度聲字第794號裁定，提起抗告，本院裁定如下
：
    主  文
抗告駁回。
    理  由
一、抗告意旨略以：
  (一)原裁定既以臺灣臺南地方法院（下稱臺南地院）98年度訴字
    號第816號判決所定應執行刑4年6月，扣除改判無罪之偽造
    有價證券部分所佔比例【4年6月－（1－0.254）】等方式，
    定抗告人之應執行刑。其論理方式即係認：所餘刑度（3年
    又4.3個月）應為其他數罪之應執行刑，然而原裁定卻另定
    較重之應執行刑即3年6月，無異又否認臺南地院前揭判決之
    裁量權限，且剝奪抗告人於前揭判決，就偽造有價證券以外
    之其他犯罪所獲得減少刑期之利益，應非妥適。
  (二)又原裁定附表所示各罪，其中編號6、7之業務侵占犯行，均
    發生於民國（下同）97年7月27日；編號8、9之業務侵占罪
    犯行，皆發生於97年7月30日；編號12至17所示之罪，則全
    於97年8月5日違犯，且地點均在臺南市○○路之喬智商行，
    故非無認定為刑法上接續犯之可能。據此，原裁定應考量此
    部分事實，從輕酌定應執行刑。
  (三)末者，原裁定附表編號2至編號19之有罪確定之部分，抗告
    人犯罪所得總額僅約新台幣122,783元，較諸臺南地院其他
    相類似案件，定應執行刑為3年以上之刑事判決，顯屬過重
    ，有違比例原則及公平原則，罪刑即非相當。綜上，請求准
    予重新定應執行云云。
二、按裁判確定前犯數罪者，併合處罰之；數罪併罰，有二裁判
    以上者，依刑法第51條之規定，定其應執行之刑，刑法第50
    條、第53條分別定有明文。次按法律上屬於自由裁量之事項
    ，有其外部性界限及內部性界限，並非概無拘束。依據法律
    之具體規定，法院應在其範圍選擇為適當之裁判者，為外部
    性界限；而法院為裁判時，應考量法律之目的，及法律秩序
    之理念所在者，為內部性界限。法院為裁判時，二者均不得
    有所踰越。在數罪併罰，有二裁判以上，定其應執行之刑時
    ，固屬於法院自由裁量之事項，然仍應受前揭外部性界限及
    內部性界限之拘束（最高法院94年度台非字第233號裁定意
    旨參照）。再按執行刑之量定，係事實審法院之職權，本有
    自由裁量之餘地，事實審法院所定執行刑，倘未逾法定刑範
    圍，亦無明顯違背正義，要難指摘為不當（最高法院95年度
    台抗字第549號裁定意旨可資參照）。
三、經查：
  (一)抗告人甲○○因犯侵占等案件，經臺南地院先後判處如附表
    所示之刑，均經分別確定在案。茲檢察官聲請定其應執行之
    刑，原審法院合併定應執行刑為有期徒刑3年6月，從形式上
    觀察，未逾越刑法第51條第5款所規定之外部性界限，先予
    敘明。
  (二)又抗告人所犯附表編號2至19之罪，前經原審以98年度訴字
    第816號判處有期徒刑7月（計17罪）、有期徒刑4月、有期
    徒刑3年6月，定應執行刑為有期徒刑4年6月，其中有期徒刑
    3年6月部分，嗣經本院以98年度上訴字第1192號以無罪判決
    確定，有各該判決在卷可稽（臺南地院檢察署99年度執聲字
    第501號執行卷宗第6-16頁、本院卷第18-26頁），是原審認
    原應定執行刑依比例扣除無罪部分後，應為3年又4.3個月（
    即4年6月－4年6月×0.254＝40.3個月【3年又4.3個月】）
    。則抗告人所犯原裁定如附表所示之罪，合併之刑期共計最
    長為有期徒刑3年又7.3月（3月【附表編號1】＋3年又4.3個
    月【編號2至19】），原審法院依職權定其應執行刑有期徒
    刑3年6月，並無違反前揭內部性界限，自無剝奪抗告人既得
    利益可言。且原審法院就自由裁量之行使，亦符合比例原則
    、公平正義原則、法律秩序理念及法律規範目的，而無不當
    ，是抗告人辯稱原裁定剝奪其已獲減少刑期之利益，且量刑
    亦違反比例原則云云，均無理由。
  (三)抗告意旨另稱本件附表所示編號6至7、編號8至9及編號12至
    17之業務侵占犯行，因時間相近，且地點亦相同，故應可認
    係接續犯云云。然就定應執行刑之裁定，雖涉實體事項，為
    實體上之裁定，惟對所定執行刑各罪之確定判決內容，無從
    變更（最高法院95年度台抗字第491號裁定參照），是臺南
    地院98年度訴字第816號確定判決既已認定抗告人所犯附表
    編號6至7、編號8至9及編號12至17之業務侵占犯行，與接續
    犯要件未洽，本院就此即無從變更，抗告人以此指摘原裁定
    不當，亦非有據。
四、綜上所述，原裁定依法就抗告人所犯如附表所示各罪定應執
    行刑，並無違誤。抗告人執上開情詞指摘原裁定違法不當，
    自無理由，應予駁回。
五、據上論斷，應依刑事訴訟法第412條規定，裁定如主文。
中    華    民    國    99    年    7     月    30    日
                  刑事第二庭    審判長法  官  葉居正
                                      法  官  陳欽賢
                                      法  官  洪碧雀
以上正本證明與原本無異。
如不服本裁定，應於收受本裁定後五日內向本院提出抗告狀。
                                      書記官  魏芝雯
中    華    民    國    99    年    7     月    30    日

司法院資訊處製作；財團法人民間司法改革基金會備份。
